臺灣臺中地方法院刑事判決　　　　　　　　　　　　九十三年度交訴字第一二三號
　　公　訴　人　臺灣臺中地方法院檢察署檢察官
　　被　　　告　乙○○
　　　　　　　　甲○○
右列被告因公共危險案件，經檢察官聲請簡易判決處刑 (九十三年度偵字第一四八三
二號），經本院沙鹿簡易庭移
：
    主    文
乙○○服用酒類，不能安全駕駛動力交通工具而駕駛，累犯，處有期徒刑月；又駕
駛動力交通工具肇事，致人傷害而逃逸，累犯，處有期徒刑捌月；應執行有期徒刑拾
月；其餘被訴過失傷害部分，公訴不受理。
甲○○服用酒類，不能安全駕駛動力交通工具而駕駛，處拘役伍拾日，如易科罰金，
以佰元折算壹日。
    事    實
一、乙○○前因竊盜等罪，經臺灣南投地方法院判處應執行有期徒刑一年二月確定，
    並於民國九十年七月二十九日入監執行完畢，仍不知悔改，於九十三年八月二十
    一日晚上六許至十二時止，在臺中縣太平市○○路金銀島卡拉ＯＫ店內飲用約三
    杯高梁酒後，在已達不能安全駕駛動力交通工具之程度下，貿然於酒後駕駛車牌
    號碼ＢＩ─七二○二號自用小客車沿臺中縣太平市○○路由成功東路往精美路方
    向行駛，途經該路三十號前，本應注意酒後不得駕車及車前狀況，且依當時道路
    無缺陷、障礙物、視距良好，並無不能注意之情事，能注意竟疏未注意，適甲○
    ○於同日晚間，在臺中縣太平市○○路一五八巷一弄十九號處飲用五瓶啤酒，在
    已達不能安全駕駛動力交通工具之程度下，貿然於酒後騎乘車牌號碼ＭＯＧ─七
    九六號重機車行駛公路，嗣於翌日凌晨零時十五分許，因雙方有上述之疏失，甲
    ○○於上開路段，見乙○○所駕駛自小客車逆向行駛時，已不及閃煞，致甲○○
    之重機車撞上乙○○所駕駛自小客車，使甲○○重心不穩摔倒在地，受有右腳擦
    傷之傷害（涉犯過失傷害部分業經告訴人甲○○撤回告訴），乙○○駕車肇事並
    導致甲○○受傷後，竟未依法下車察看、照護受傷之甲○○，反加速逃逸，嗣經
    警循線於臺中縣太平市○○路三一一號乙○○住處逮捕，並予酒精濃度測試，發
    覺乙○○吐氣所含酒精成份仍高達每公升一．二三毫克而當場查獲。甲○○經送
    醫急救，經抽血檢測甲○○血液中酒精濃度高達二百三十七ＭＧ／ＤＬ（換算成
    吐氣所含酒精成份仍高達每公升一．一八五毫克）而當場查獲。
二、案經台中縣警察局霧峰分局報請臺灣臺中地方法院檢察署檢察官偵查起訴。
    理    由
甲、有罪部分：
一、訊據被告乙○○對於右開酒醉駕車並肇事逃逸，被告甲○○對於酒醉駕車之犯罪
    事實均坦承不諱，並有現場及車損相片四張、道路交通事故調查報告表、舉發違
    反道路交通管理事件通知單、酒精濃度測試單、國軍台中總醫院生化報告單等附
    卷可資佐證。按服用酒類不能安全駕駛動力交通工具之認定，參考德國、美國之
    認定標準，對於駕駛人於呼氣中酒精濃度達每公升０．五五毫克以上、血液濃度
    達每公升０．一一以上者，肇事率為一般正常人之十倍，應認為已達不能安全駕
    駛之標準（法務部八十八年五月十八日八八年度法檢字第一六六九號函參照），
    被告乙○○肇事後所測得呼氣酒精濃度為一．二三毫克，被告甲○○所測得呼氣
    酒精濃度為一．一八五毫克，均已逾前開不能安全駕駛之標準甚多，顯已達不能
    安全駕駛之程度。而依被告乙○○肇事後，被害人甲○○之機車倒地，被告乙○
    ○之汽車保險桿並受有損害，被告乙○○當知被害人必可能受有傷害，其竟未停
    車查看報警處理即離開現場，其有逃逸之故意亦堪認定。本件事證明確，被告等
    犯行均堪以認定，應予依法論科。
二、核被告乙○○、甲○○所為，酒醉駕車部分，均係犯刑法第一百八十五條之三服
    用酒類不能安全駕駛動力交通工具罪；被告乙○○其駕駛上開動力交通工具肇事
    ，致被害人甲○○受傷而逃逸部分，係犯同法第一百八十五條之四肇事逃逸罪。
    被告乙○○所犯上開二罪間，犯意各別、行為互殊，應予分論併罰。被告乙○○
    曾因犯竊盜等罪，經臺灣南投地方法院判處應執行有期徒刑一年二月確定，並於
    九十年七月二十九日入監執行完畢，此有台灣高等法院被告全國前案紀錄表在卷
    可考，五年以內再犯本件有期徒刑以上之罪，均為累犯，均應依刑法第四十七條
    規定加重其刑。爰審酌被告乙○○、甲○○均酒醉後已不能安全駕駛，仍不顧公
    眾之安危，貿然駕車，被告乙○○並造成被害人甲○○受傷，應予非難；被告乙
    ○○肇事後，復置被害人於不顧，逕自駛離現場，兼衡被告等之素行，犯後均坦
    認犯行及被告乙○○已與被害人達成和解、態度尚佳等一切情狀分別量處如主文
    第一、二項所示之刑，乙○○部分並定其應執行刑及被告甲○○部分並諭知易科
    罰金之折算標準。
乙、不受理部分：
一、公訴意旨另以：被告乙○○楊清達於九十三年八月二十二日凌晨零時十五分許，
    酒後駕駛車牌號碼ＢＩˍ七二○二號自用小客車沿臺中縣太平市○○路由成功東
    路往精美路方向行駛，途經該路三十號前，本應注意酒後不得駕車及車前狀況，
    且依當時道路無缺陷、障礙物、視距良好，並無不能注意之情事，能注意竟疏未
    注意，適甲○○於同日晚間，亦酒後騎乘車牌號碼ＭＯＧˍ七九六號重機車行駛
    公路，因雙方有上述之疏失，甲○○於上開路段，見乙○○所駕駛自小客車逆向
    行駛時，已不及閃煞，致甲○○之重機車撞上乙○○所駕駛自小客車，使甲○○
    重心不穩摔倒在地，受有右腳擦傷之傷害，案經甲○○訴由台中縣警察局霧峰分
    局報請偵辦，因認被告乙○○涉有刑法第二百八十四條第一項前段之過失傷害罪
    嫌。
二、按告訴乃論之罪，告訴人於第一審辯論終結前得撤回其告訴，又告訴經撤回者，
    應諭知不受理之判決，刑事訴訟法第二百三十八條第一項、第三百零三條第三款
    ，分別定有明文。
三、本件被告乙○○經檢察官依刑法第二百八十四條第一項前段之過失傷害罪提起公
    訴，依刑法第二百八十七條前段之規定，須告訴乃論。茲據告訴人甲○○具狀撤
    回其告訴，揆諸首開說明，爰諭知不受理之判決。
據上論斷，應依刑訴訴訟法第四百五十二條、第二百七十三條之一、第二百九十九條
第一項前段、第三百零三條第三款，刑法第一百八十五條之三、第一百八十五條之四
、第四十七條，第四十一條第一項前段、第五十一條第五款，罰金罰鍰提高標準條例
第二條，判決如主文。
本案經檢察官葉芳如到庭執行職務。
中      華        民        國      九十三    年    十一月    十七      日
                                臺灣臺中地方法院交通法庭
                                        法  官  王  靜  秋
右正本證明與原本無異。
如不服本判決，應於判決送達後十日內向本院提出上訴狀，上訴於臺灣高等法院臺中
分院（須附繕本）。
                  書記官
中      華        民        國      九十三    年   十一  月    十九     日
附錄本件論罪科刑法條：
中華民國刑法第一百八十五條之三
服用毒品、麻醉藥品、酒類或其他相類之物，不能安全駕駛動力交通工具而駕駛者，
處一年以下有期徒刑、拘役或三萬元以下罰金。
中華民國刑法第一百八十五條之四
駕駛動力交通工具肇事，致人死傷而逃逸者，處六月以上五年以下有期徒刑。
